【裁判字號】    99,交抗,551
【裁判日期】    991129
【裁判案由】    聲明異議
【裁判全文】
臺灣高等法院高雄分院刑事裁定         99年度交抗字第551號
抗  告  人
即受處分人  鑫億自動門工程企業社
            即廖家賢
上列抗告人因違反道路交通管理處罰條例聲明異議案件，不服臺
灣高雄地方法院中華民國99年10月12日裁定（99年度交聲字第24
26號），提起抗告，本院裁定如下：
    主  文
抗告駁回。
    理  由
一、抗告意旨略以：抗告人即異議人鑫億自動門工程企業社即廖
    家賢所有之車牌號碼5260─XP自用小貨車，於民國99年6 月
    1 日22時45分許，因號牌不依指定位置懸掛，經警舉發後再
    經原處分機關裁處罰鍰新台幣5400元，吊銷汽車牌照。惟抗
    告人係因將車牌取下清洗，裝上時不小心倒裝，係無心所為
    ，再取下重掛即可，應非道路交通管理處罰條例所要處罰之
    行為。且抗告人之車輛亦未行駛道路，僅係停放路旁，警察
    竟仍取締裁罰，顯係執法過當，因而提起抗告，請撤銷原裁
    定，更為適法之裁定云云。
二、按汽車已領有號牌而不依指定位置懸掛者，處汽車所有人新
    台幣3600元以上10800 元以下罰鍰，並禁止其行駛，且牌照
    吊銷之；道路交通管理處罰條例第12條第1 項第7 款、笫2
    項定有明文。
三、經查：本件抗告人上開所有車輛之號碼5260─XP車牌確有上
    下顛倒懸掛之情形，有警方舉發之相片3 張在卷可查，並為
    抗告人所不爭執（原審卷19、20頁），原處分機關裁決書所
    載違規事實，事證明確。查汽車號牌應於原設有固定位置或
    規定之明顯適當位置懸掛固定，道路交通安全規則第11條第
    1 項已有明文。本件抗告人之上開車輛既有汽車已領有號牌
    而不依指定位置（上下倒置）懸掛之違規事實，且依上開條
    文之規定觀之，並不以該不依指定位置懸掛車牌之車輛行駛
    於道路為處罰之條件，抗告人主張其上開不依指定位置懸掛
    車牌之車輛係停放在路旁並未行駛於道路，原處分機關之裁
    罰顯係過當云云，尚非可採。從而，原處分機關據以援引上
    開規定，並參酌違反道路交通管理事件統一裁罰基準及處理
    細則第41條、第43條、第44條及第67條規定，裁處抗告人罰
    鍰新台幣5400元，並吊銷汽車牌照，經核並無不當。原審依
    道路交通管理處罰條例第12條第1 項第7 款、第2 項、道路
    交通案件處理辦法（已於99年10月26日修正名稱為道路交通
    事件處理辦法）第19條之規定，裁定駁回抗告人在原審之聲
    明異議，核無違誤。抗告人仍執陳詞提起抗告，並無理由，
    應予駁回。
四、據上論結，應依道路交通事件處理辦法第25條，刑事訴訟法
    第412 條，裁定如主文。
中    華    民    國    99    年    11    月    29    日
                  刑事第三庭    審判長法  官  莊崑山
                                      法  官  張意聰
                                      法  官  莊松泉
以上正本證明與原本無異。
本裁定不得再抗告。
中    華    民    國    99    年    11    月    29    日
                                      書記官  張雲義

司法院資訊處製作；財團法人民間司法改革基金會備份。
